【裁判字號】    95,訴,1721
【裁判日期】    951117
【裁判案由】    搶奪
【裁判全文】
臺灣臺北地方法院刑事判決              95年度訴字第1721號
公  訴  人  臺灣臺北地方法院檢察署檢察官
被      告  乙○○
            甲○○
上列被告等因搶奪案件，經檢察官提起公訴（九十五年度偵字第
二○七五五號、第二二○七六號），因被告二人於本院準備程序
中就被訴事實均為有罪之陳述，經本院合議庭裁定進行簡式審判
程序，判決如下：
    主  文
乙○○共同意圖為自己不法之所有，而搶奪他人之動產，累犯，
處有期徒刑捌月；又共同意圖為自己不法之所有，而搶奪他人之
動產，累犯，處有期徒刑捌月。應執行有期徒刑拾月。
甲○○共同意圖為自己不法之所有，而搶奪他人之動產，處有期
徒刑柒月。
    事  實
一、乙○○前因偽造文書案件，經臺灣板橋地方法院以八十七年
    度易字第三七四八號判處有期徒刑二年六月確定；又因偽造
    文書、違反毒品危害防制條例案件，分別經臺灣板橋地方法
    院以八十八年度訴字第一七二六號、八十九年度易字第九八
    九號各判處有期徒刑一年、六月確定，嗣經臺灣板橋地方法
    院以八十九年度聲字第一九一七號裁定應執行有期徒刑一年
    四月確定，上開案件接續執行後，於九十二年一月三十日假
    釋出監付保護管束，保護管束期滿日為九十三年一月二十二
    日；又於上開假釋付保護管束期間，乙○○再因竊盜、違反
    毒品危害防制條例案件，分別經臺灣板橋地方法院以九十二
    年度易字第二九三三號、九十二年度訴字第二三七三號各判
    處有期徒刑三月、八月確定，嗣經臺灣板橋地方法院以九十
    三年度聲字第五五四號裁定應執行有期徒刑十月；而前揭假
    釋則被撤銷，殘刑十月十七日與上開有期徒刑接續執行，甫
    於民國九十四年九月十三日縮刑期滿執行完畢。
二、詎乙○○竟不知悔改，因積欠地下錢莊債務，急需用錢，即
    夥同甲○○，共同基於意圖為自己不法所有之犯意聯絡，於
    民國九十五年九月二十三日二十一時四十分許，由乙○○騎
    乘車牌號碼Ｐ三九─○八三號重型機車，甲○○騎乘車牌號
    碼ＡＢ五─八七二號重型機車，共同前往臺北市○○路○段
    三三六號丁○○所經營之「鴻佳銀樓」，由乙○○先行進入
    銀樓內，向丁○○謊稱欲購買金項鍊搭配其所持有墜子，丁○○不疑有他，取出價值約新臺幣（下同）七萬六千二百七
    十九元之金項鍊供其挑選，甲○○則依事前協議方式，在乙○○已得取走金項鍊之際，伺機進入店內，乙○○則於甲○○進入店內店門開啟時，趁丁○○不注意而未加防備之際，
    徒手搶奪金項鍊一條，得手後旋往銀樓外奔跑，丁○○見狀
    隨即自後跑出店外追捕，甲○○亦尾隨跑出店外，見乙○○
    所騎乘之機車跌倒在地，即上前幫忙扶起，使得乙○○得以
    逃離現場。嗣經丁○○報警，始循線查獲上情。
三、又乙○○夥同陳佳賢（另由檢察官分案偵辦），基於共同意
    圖為自己不法所有之犯意聯絡，於九十五年十月十一日十九
    時三十分許，由陳佳賢騎乘機車搭載乙○○，共同前往臺北
    縣新店市○○街七○號丙○○所經營之「金記銀樓」，由陳
    佳賢在銀樓外保持機車發動狀態把風並準備接應，乙○○則
    進入銀樓佯裝購買金飾，丙○○不疑有他，取出價值四萬九
    千元之金項鍊一條置放於櫃檯供乙○○挑選，乙○○即趁丙○○不注意未加防備之際，徒手搶奪上開金項鍊，得手後旋
    往銀樓外奔跑，搭乘在店外等候之陳佳賢之機車逃逸，乙○○並於同日二十一時許，持所搶奪之金項鍊一條至臺北市○○市○○路二六六號「新豐當舖」典當，得款三萬六千元後
    供償還他人借款之用。嗣經丙○○報警，始循線查獲上情。
四、案經臺北市政府警察局中正第二分局、臺北縣政府警察局新
    店分局報請臺灣臺北地方法院檢察署檢察官偵查起訴。
    理  由
一、前揭犯罪事實，業據被告乙○○、甲○○二人迭於警詢、偵
    查、本院審理時坦承屬實，並據證人丁○○、林淑婷、許收
    束、丙○○、陳俊吉等人於警詢、偵查時證述屬實（見九十
    五年度偵字第二○七五五號卷第二一頁至第二三頁、第二五
    頁至第二七頁、第一一一頁、第一一二頁、第一二五頁、九
    十五年度偵字第二二○七六號卷第十二頁、第十三頁、第十
    五頁至第十七頁、第三四頁至第三八頁、第一二五頁），並
    有照片二十六幀（見九十五年度偵字第二○七五五號卷第三
    四頁至第五一頁、九十五年度偵字第二二○七六號卷第三四
    頁至第三八頁）、當票存根一紙、典當日報表一紙（見九十
    五年度偵字第二二○七六號卷第三一頁、第三二頁）在卷可
    稽。綜上，本件事證明確，被告二人犯行堪以認定，應依法
    論科。
二、核被告二人所為，均係犯刑法第三百二十五條第一項之搶奪
    罪。被告乙○○、甲○○就犯罪事實二部分，被告乙○○與
    陳佳賢就犯罪事實三部分，分別有犯意聯絡與行為分擔，應
    分別論以共同正犯。被告乙○○前後二次搶奪行為，犯意各
    別，應予分論併罰。又被告乙○○前因偽造文書案件，經臺
    灣板橋地方法院以八十七年度易字第三七四八號判處有期徒
    刑二年六月確定；又因偽造文書、違反毒品危害防制條例案
    件，分別經臺灣板橋地方法院以八十八年度訴字第一七二六
    號、八十九年度易字第九八九號各判處有期徒刑一年、六月
    確定，嗣經臺灣板橋地方法院以八十九年度聲字第一九一七
    號裁定應執行有期徒刑一年四月確定，上開案件接續執行後
    ，於九十二年一月三十日假釋出監付保護管束，保護管束期
    滿日為九十三年一月二十二日；又於上開假釋付保護管束期
    間，乙○○再因竊盜、違反毒品危害防制條例案件，分別經
    臺灣板橋地方法院以九十二年度易字第二九三三號、九十二
    年度訴字第二三七三號各判處有期徒刑三月、八月確定，嗣
    經臺灣板橋地方法院以九十三年度聲字第五五四號裁定應執
    行有期徒刑十月；而前揭假釋則被撤銷，殘刑十月十七日與
    上開有期徒刑接續執行，甫於九十四年九月十三日縮刑期滿
    執行完畢，其於五年內再故意犯本案有期徒刑以上之罪，為
    累犯，應依刑法第四十七條第一項規定加重其刑。爰審酌被
    告二人正值青壯年，竟不思以正當途徑謀得生計，而為獲取
    不法利益，即為搶奪犯行，影響社會治安，應予非難，惟彼
    等均坦承犯行，非無悔意，兼衡其品行、智識程序、犯罪目
    的、手段、所得利益、所生危害等一切情狀，分別量處如主
    文所示之刑，並就被告乙○○部分定應執行刑。
據上論斷，應依刑事訴訟法第二百七十三條之一第一項、第二百
九十九條第一項前段，刑法第二十八條、第三百二十五條第一項
、第四十七條第一項、第五十一條第五款，判決如主文。
本案經檢察官王鑫健到庭執行職務。
中    華    民    國    95    年    11    月    17    日
                     刑事第一庭   法  官
以上正本證明與原本無異。
如不服本判決，應於判決送達後10日內向本院提出上訴狀（應抄
附繕本）。告訴人或被害人如對於本判決不服者，應具備理由請
求檢察官上訴，其上訴期間之計算係以檢察官收受判決正本之日
期為準。
                                  書記官  陳育君
中    華    民    國    95    年    11    月    17    日
附錄本案論罪科刑法條：
中華民國刑法第325條
意圖為自己或第三人不法之所有，而搶奪他人之動產者，處6 月
以上5 年以下有期徒刑。
因而致人於死者，處無期徒刑或7 年以上有期徒刑，致重傷者，
處3 年以上10年以下有期徒刑。
第1 項之未遂犯罰之。


司法院資訊處製作；財團法人民間司法改革基金會備份。
